【裁判字號】    97,裁,770
【裁判日期】    970124
【裁判案由】    有關核發證明事務
【裁判全文】
最  高  行  政  法  院  裁  定
                                     97年度裁字第00770號
上  訴  人  江廷賢(即祭祀公業江梯管理人)
被 上訴 人  桃園縣八德市公所
代  表  人  甲○○
上列當事人間有關核發證明事務事件，上訴人對於中華民國96年
7月5日臺北高等行政法院95年度訴字第4561號判決，提起上訴，
本院裁定如下：
    主  文
上訴駁回。
上訴審訴訟費用由上訴人負擔。
    理  由
一、按對於高等行政法院判決之上訴，非以其違背法令為理由，
    不得為之，行政訴訟法第242條定有明文。依同法第243條第
    1項規定，判決不適用法規或適用不當者，為違背法令；而
    判決有同條第2項所列各款情形之一者，為當然違背法令。
    是當事人對於高等行政法院判決上訴，如依行政訴訟法第24
    3條第1項規定，以高等行政法院判決有不適用法規或適用不
    當為理由時，其上訴狀或理由書應有具體之指摘，並揭示該
    法規之條項或其內容；若係成文法以外之法則，應揭示該法
    則之旨趣；倘為司法院解釋或本院之判例，則應揭示該判解
    之字號或其內容。如以行政訴訟法第243條第2項所列各款情
    形為理由時，其上訴狀或理由書，應揭示合於該條項各款之
    事實。上訴狀或理由書如未依此項方法表明，或其所表明者
    與上開法條規定不合時，即難認為已對高等行政法院判決之
    違背法令有具體之指摘，其上訴自難認為合法。本件上訴人
    對於高等行政法院判決上訴，係以：本件係以八廣151—155
    耕地租約為災歉之勘災租約，然該租約僅依承租人單方申辦
    ，於未通知出租人情形下辦理，違反臺灣省耕地租約登記辦
    法第2條規定，係屬不合法之租約，被上訴人據之所為處分
    即屬違法。又被上訴人如無法舉證正確災歉面積，自無從計
    算災歉減免地租，原審以系爭耕地已非勘查當時原貌，難得
    其正確之結果，即便再會同地政機關前往測量，亦難得其正
    確之結果乙節，然此判斷顯有誤會，因災歉標的為水稻，而
    災歉面積之評斷則依固定之溝渠界線衡量，並未變化，故原
    判決自屬違背法令等語為其理由。惟查原審判決已敘明本件
    上訴人與現耕人邱火土等5人間就系爭耕地已存在耕地租約
    之事實，且系爭地租減免證明書核發內容亦僅標示承租耕地
    地號、災歉面積，並未記載登記之租約號數，此與該分戶分
    耕租約即上訴人所主張變更後之八廣151─155耕地租約登記
    合法與否無關；又系爭議定減免地租之範圍亦經耕地租佃委
    員會委員前往實地勘查而認定，而該認定，復無規定以會同
    地政機關測量為必要，且勘災時迄今已逾1年7月之久，即便
    會同地政機關，已難回復至當初之原貌，而無依上訴人主張
    再會同地政機關重予測量等情甚詳。上訴意旨所陳上述理由
    ，無非係就原審取捨證據、認定事實之職權行使，並就其在
    原審主張而經判決詳予論駁事由再事爭執，而未具體表明原
    判決究有何合於不適用法規、適用法規不當、或行政訴訟法
    第243條第2項所列各款之情形，難認對該判決之如何違背法
    令已有具體之指摘。依首揭說明，應認其上訴為不合法。
二、據上論結，本件上訴為不合法，依行政訴訟法第249條第1項
    前段、第104條、民事訴訟法第95條、第78條，裁定如主文
    。
中    華    民    國    97    年    1     月    24    日
                    最高行政法院第一庭
                        審判長法官  鄭  淑  貞
                              法官  楊  惠  欽
                              法官  吳  明  鴻
                              法官  鄭  小  康
                              法官  帥  嘉  寶
以  上  正  本  證  明  與  原  本  無  異
中    華    民    國    97    年    1     月    24    日
                              書記官  郭  育  玎


司法院資訊處製作；財團法人民間司法改革基金會備份。
